【裁判字號】    98,審易,1989
【裁判日期】    981111
【裁判案由】    毒品危害防制條例
【裁判全文】
臺灣士林地方法院刑事判決            98年度審易字第1989號
公  訴  人  臺灣士林地方法院檢察署檢察官
被      告  甲○○
            乙○○
上列被告等因違反毒品危害防制條例案件，經檢察官提起公訴（
98年度偵字第8879號、第8880號、98年度毒偵字第1653號），被
告等於準備程序中均就被訴事實為有罪之陳述，本院裁定改依簡
式審判程序審理，並判決如下：
    主  文
甲○○施用第二級毒品，累犯，處有期徒刑柒月；又共同持有第
一級毒品，累犯，處有期徒刑肆月，扣案之第一級毒品海洛因（
驗餘淨重零點捌柒玖肆公克）沒收銷燬，而包裝該海洛因之塑膠
空袋壹個沒收。應執行有期徒刑玖月，扣案之第一級毒品海洛因
（驗餘淨重零點捌柒玖肆公克）沒收銷燬，而包裝該海洛因之塑
膠空袋壹個沒收。
乙○○共同持有第一級毒品，處有期徒刑參月，如易科罰金，以
新臺幣壹仟元折算壹日。扣案之第一級毒品海洛因（驗餘淨重零
點捌柒玖肆公克）沒收銷燬，而包裝該海洛因之塑膠空袋壹個沒
收。
    事實及理由
一、本件犯罪事實及證據，除引用檢察官起訴書之記載（如附件
    起訴書）外，另更正並補充：(一)被告甲○○前於民國93年間
    ，因施用毒品案件，經法院裁定送觀察、勒戒後，認有繼續
    施用毒品之傾向，再經法院裁定令入戒治處所施以強制戒治
    ，於95年2 月20日停止戒治釋放出所，並經臺灣臺北地方法
    院檢察署檢察官以95年度戒毒偵字第40號為不起訴處分確定
    。復於96年間，因施用第二級毒品案件，經本院先後以96年
    度易字第1064號、96年度簡字第813 號判決處有期徒刑5 月
    、6 月、7 月，減為有期徒刑2 月又15日、3 月、3 月又15
    日確定，上開案件嗣經本院以97年度聲字第555 號裁定應執
    行刑為有期徒刑捌月確定；又於97年間，因施用第二級毒品
    案件，經本院以97年度易字第1247號判決處有期徒刑6 月確
    定，嗣與上開案件所定之執行刑接續執行，於98年6 月4 日
    縮刑期滿執行完畢。詎被告甲○○猶不知悔改，於前案強制
    戒治執行完畢釋放後5 年內，復基於施用第二級毒品甲基安
    非他命之犯意，於98年6 月17日某時許，在臺北市○○區○
    ○街友人住處內，以將甲基安非他命置於燈泡內燃燒吸食其
    煙霧之方式，施用第二級毒品甲基安非他命1 次。(二)起訴書
    犯罪事實欄一倒數第3 行所載「98年6 月20日10時6 分許」
    等文字，應更正為「98年6 月20日下午6 時6 分許」；證據
    清單與待證事實欄第三項第2 行至第4 行所載「證明被告經
    警查獲採尿送驗呈安非他命及甲基安非他命陽性反應」等文
    字，應更正為「證明被告甲○○經警查獲採尿送驗呈安非他
    命及甲基安非他命陽性反應」。(三)又上開犯罪事實，業據被
    告甲○○、乙○○分別於本院準備程序期日及審理中均坦承
    不諱，核與起訴書所載之證據相符，足認被告等上開任意性
    自白與事實相符，本件事證明確，被告等犯行洵堪認定，均
    應依法論科。
二、核被告甲○○所為，分別係犯毒品危害防制條例第10條第2
    項之施用第二級毒品罪、同條例第11條第1 項之持有第一級
    毒品罪；被告乙○○所為，係犯毒品危害防制條例第11條第
    1 項之持有第一級毒品罪。被告甲○○施用第二級毒品甲基
    安非他命前持有之低度行為為施用之高度行為所吸收，不另
    論罪。又被告甲○○、乙○○就上開持有第一級毒品海洛因
    犯行，有犯意聯絡及行為分擔，均為共同正犯。被告甲○○
    所犯上開2 罪，犯意個別，應分論併罰。再被告甲○○有上
    述前科執行情形，此有臺灣高等法院被告前案紀錄表1 份附
    卷可佐，其於前案有期徒刑執行完畢後，5 年以內故意再犯
    本件有期徒刑以上之各罪，為累犯，均應依法加重其刑。爰
    審酌被告甲○○曾因施用毒品犯行，經法院裁定送觀察、勒
    戒及強制戒治程序，仍無法戒除毒癮，復又觸犯本件施用毒
    品犯行，顯示其無戒絕之決心，又本件被告施用第二級毒品
    甲基安非他命1 次，係傷害自身健康，所生危害非鉅，及本
    件被告甲○○、乙○○犯後均已坦承犯行，態度良好，兼衡
    其等犯罪之動機、目的、手段、智識程度、家庭狀況等一切
    情狀，參酌公訴人之求刑，分別量處如主文所示之刑，並就
    被告甲○○部分定其應執行刑，及就被告乙○○部分諭知易
    科罰金之折算標準，以示儆懲。扣案之第一級毒品海洛因（
    驗餘淨重0.8794公克），係違禁物，不問屬於被告與否，應
    依毒品危害防制條例第18條第1 項前段規定，宣告沒收銷燬
    ，而包裝上開海洛因之塑膠空袋1 個為被告甲○○、乙○○
    2 人所有供本件持有第一級毒品犯罪所用之工具，業據被告
    等於本院審理中供承明確，乃依法宣告沒收。至被告甲○○
    所有用以施用第二級毒品甲基安非他命之燈泡未經扣案，被
    告於本院審理中復供稱已經丟棄，衡情應已滅失，為免將來
    執行困難，故不宣告沒收。
據上論斷，應依刑事訴訟法第273 條之1 第1 項、第299 條第1
項前段、第310 條之2 、第454 條，毒品危害防制條例第10條第
2 項、第11條第1 項、第18條第1 項前段，刑法第11條、第28條
、第47條第1 項、第41條第1 項前段、第51條第5 款、第38條第
1 項第2 款，判決如主文。
本案經檢察官蔡元仕到庭執行職務。
中    華    民    國    98    年    11    月    11    日
                  刑事第一庭法  官  雷雯華
以上正本證明與原本無異。
如不服本判決，應於收受判決後10日內向本院提出上訴書狀，並
應敘述具體理由；其未敘述上訴理由者，應於上訴期間屆滿後20
日內向本院補提理由書（均須按他造當事人之人數附繕本）「切
勿逕送上級法院」。
                            書記官  陳麗津
中    華    民    國    98    年    11    月    11    日
附錄本案論罪科刑法條依據：
毒品危害防制條例第10條第2 項
施用第二級毒品者，處3 年以下有期徒刑。
毒品危害防制條例第11條第1 項
持有第一級毒品者，處3 年以下有期徒刑、拘役或新臺幣5 萬元
以下罰金。


司法院資訊處製作；財團法人民間司法改革基金會備份。
